最高法院刑事判決　　　　　　一○○年度台上字第六五○五號
上　訴　人　王耿明
選任辯護人　陳雅珍律師
上列上訴人因偽造有價證券案件，不服台灣高等法院中華民國一
○○年九月二十三日第二審判決（一○○年度上訴字第二二一七
號，起訴案號：台灣桃園地方法院檢察署九十九年度偵緝字第九
八五號），提起上訴，本院判決如下：
    主  文
上訴駁回。
    理  由
按刑事訴訟法第三百七十七條規定，上訴於第三審法院，非以判
決違背法令為理由，不得為之。是提起第三審上訴，應以原判決
違背法令為理由，係屬法定要件。如果上訴理由書狀並未依據卷
內訴訟資料，具體指摘原判決不適用何種法則或如何適用不當，
或所指摘原判決違法情事，顯與法律規定得為第三審上訴理由之
違法情形，不相適合時，均應認其上訴為違背法律上之程式，予
以駁回。本件原判決維持第一審依想像競合犯關係，從一重論處
上訴人王耿明意圖供行使之用，而偽造有價證券罪刑之判決，駁
回其在第二審之上訴。已詳敘認定犯罪事實之依據及憑以認定之
理由。從形式上觀察，原判決並無任何違背法令之處。查證據之
取捨及事實之認定，為事實審法院之職權，茍其判斷無違經驗法
則或論理法則，即不能任意指為違法。又證人之陳述部分前後不
符，或相互間有所歧異時，究竟何者為可採，法院仍得本其自由
心證予以斟酌，非謂一有不符或矛盾，即應認其全部均為不可採
信。原判決說明證人紀素珠於偵查、第一審時之證詞，何者可採
，何者不足取，且依憑證人即告訴人蕭美慧在偵查、第一審中之
證言，卷附系爭本票、法務部調查局鑑定書、委託書、土地與建
物所有權狀、印鑑證明影本、渣打國際商業銀行股份有限公司莊
敬分行函等證據資料，參酌卷內其他證據調查之結果，綜合判斷
，以上訴人辯稱對於簽發系爭本票沒有印象，忘記是否有透過呂
英彰將系爭本票交給紀素珠，且系爭本票筆跡並未經比對，雖認
像伊之筆跡，但未承認確為伊所為云云，與證人呂英彰於偵查中
之證言，均不可採，認上訴人確有如原判決事實欄所載之犯行，
已詳敘其取捨證據及認定事實之心證理由，所為論斷與經驗法則
及論理法則俱無違背，亦無所指判決理由不備或違背證據法則之
違法情形存在。又當事人聲請調查之證據，事實審認其無調查之
必要，得依刑事訴訟法第一百六十三條之二第一項規定，以裁定
駁回之，或於判決理由予以說明。原判決業已敘明：上訴人於辯
論終結後，提出刑事調查證據聲請狀，書寫橫式及直式「蕭美慧
」各十次，聲請將該筆跡與系爭本票一併送請法務部調查局鑑定
，證明確非上訴人偽造蕭美慧之簽名云云。然本案犯罪事實已審
認明確，上訴人臨訟刻意書寫之「蕭美慧」字跡，既非屬平日筆
跡，不足以作為鑑定資料，核無再行鑑定之必要等由明確。上訴
意旨此部分未依卷內資料所為之指摘，自非上訴第三審之合法理
由。另上訴人在原審並未聲請調查「為何委託書內未有任何本票
記載之文字」等情，原審未予調查，要難謂有應於審判期日調查
之證據未予調查之違法。上訴意旨置原判決之論敘於不顧，徒為
事實上之爭辯，並對原審採證認事及其他自由裁量職權行使暨於
判決無影響事項，任意指摘，難謂已符合首揭法定上訴要件。其
上訴違背法律上之程式，應予駁回。
據上論結，應依刑事訴訟法第三百九十五條前段，判決如主文。
中    華    民    國  一○○  年   十一   月  二十四  日
                      最高法院刑事第十庭
                          審判長法官  陳  世  淙  
                                法官  陳  東  誥  
                                法官  何  菁  莪  
                                法官  施  俊  堯  
                                法官  洪  曉  能  
本件正本證明與原本無異
                                      書  記  官  
中    華    民    國  一○○  年   十一   月  二十八  日
                                                      Ｅ